臺灣士林地方法院刑事判決　　　　　　　　　　　　　　九十三年度易字第四二號
　　公　訴　人　臺灣士林地方法院檢察署檢察官
　　被　　　告　丙○○
右列被告因贓物案件，經檢察官提起公訴（九十二年度偵字第六六一九號），本院判
決如左：
    主  文
丙○○故買贓物，處有期徒刑伍月，如易科罰金以佰元折算壹日。
    事  實
一、丙○○曾有多次犯罪前科，其先於民國（下同）八十三年十月十九日因違反肅清
    煙毒條例案件，經臺灣板橋地方法院以八十三年度訴字第一一九六號判決判處有
    期徒刑三年六月，嗣經臺灣高等法院駁回其上訴，而於八十四年八月三十一日確
    定，又於八十五年一月二十九日因違反麻醉藥品管理條例案件，經臺灣板橋地方
    法院以八十四年度易字第六六七六號判決判處有期徒刑十月，並於同年三月十一
    日確定，復於八十五年八月十三日因違反藥事法案件，經臺灣高等法院以八十五
    年度上訴字第二一六二號判決判處有期徒刑六月，而於同年九月二十三日確定，
    再於八十六年五月十二日因違反麻醉藥品管理條例案件，經臺灣雲林地方法院以
    八十五年度訴字第四七七號判決判處有期徒刑五年四月，嗣經臺灣高等法院臺南
    分院駁回其上訴，而於八十六年八月二十九日確定，以上四案經臺灣高等法院臺
    南分院於八十六年十月九日裁定應執行有期徒刑九年六月，嗣於八十九年三月十
    五日縮短刑期假釋出獄，現尚在假釋中。
二、詎丙○○猶不知悛悔，復於九十二年六月四日端午節後某日，撞毀其所有市價僅
    值新臺幣（下同）三、四萬元之福特廠牌、白色、１９９０年份、汽缸容量１９
    ９８ＣＣ之車牌號碼ＢＦ─３９１５號之自用小客車，致該車之底盤、後行李箱
    嚴重凹陷，其明知該車已無修復之價值，竟於九十二年六月九日（依丙○○於本
    院審理時所稱於九十二年六月二十六日為警查獲前，將其車交由「阿草」修理一
    週後，使用約十天始經警查獲推算得知），將前開撞毀之車牌號碼ＢＦ─３９１
    ５號自用小客車交付予真實姓名年籍不詳綽號「阿草」之成年男子修理，惟綽號
    「阿草」者並未修車，反將同係福特廠牌、白色、１９９０年份、汽缸容量１９
    ９８ＣＣ之來路不明自用小客車（該車係乙○○所有之車牌號碼ＢＣ－６６０７
    號自用小客車，於九十二年六月八日上午五時許，在臺北縣林口鄉○○村○○路
    三十二號前失竊）之車身引擎號碼Ｌ0000000Ｘ號磨損，打造為丙○○原
    有車身之引擎號碼Ｌ0000000Ｘ號，再將丙○○原有之車牌ＢＦ─３９１
    ５號兩面懸掛其上，嗣於九十二年六月十六日（同前丙○○所稱之時間推算得知
    ），在臺北縣八里鄉米倉村米倉國小旁，丙○○明知綽號「阿草」者所交付懸掛
    車號ＢＦ─３９１５號車牌之自用小客車車身有其原車所無之左前葉及右後輪等
    處凹陷，所更新之後行李箱仍有刮痕，車身之烤漆較原車為新，車身內部係異於
    原車皮椅之絨布椅，係屬來源不明之贓物，猶故以四萬七千元之低價購買。旋於
    九十二年六月二十六日晚上七時三十分許，經警持搜索票至臺北縣八里鄉長坑村
    小坑三號其住處查獲該贓車，經帶回警局訊問，始偵悉上情。
三、案經臺北縣政府警察局蘆洲分局報請臺灣士林地方法院檢察署檢察官偵查起訴。
    理  由
一、訊據被告丙○○對於車牌號碼ＢＦ─３９１５號之自用小客車底盤、後行李箱嚴
    重凹陷撞毀後，以四萬七千元之代價，委由綽號「阿草」者修理等情固不諱言，
    惟矢口否認有何故買贓物之犯行，並辯稱：伊經由丁○○介紹，將車子交給綽號
    「阿草」之人修理，修理完後綽號「阿草」之人交還車子給伊時，有其他人在場
    ，綽號「阿草」之人所交付之車子與原車相同，伊並不知道該車係經贓車頂拼套
    裝云云。
二、惟查：
  (一)右揭被害人乙○○所有之車牌號碼ＢＣ─６６０７號自用小客車，係於九十二年
    六月八日上午五時許，在臺北縣林口鄉○○村○○路三十二號前失竊之事實，業
    據證人戊○○於警訊時證稱：〔「（問：該ＢＣ－６６０７號自小客車車主為何
    人？與你為何關係？）該車主為我的客戶乙○○，是我正暘汽車修理廠（臺北縣
    林口鄉○○村○○路四號）之客戶。」、「（問：車輛於何時、何地失竊？有無
    向警方報案？何時報案？）該車於九十二年六月八日五時，在臺北縣林口鄉○○
    村○○路三二號前失竊，並於當日十五時有向新莊分局林口分駐所報案。」〕（
    詳見臺灣士林地方法院檢察署九十二年度偵字第六六一九號卷第二一頁至第二二
    頁）等語明確，嗣於偵查中又證稱：〔「（問：此車是何人的？）是乙○○的，
    他是我的客戶，我開修車廠。」、「（問：ＢＣ─６６０７該車是何時何地失竊
    ？）今年六月八日，在林口鄉○○村○○路三十二號前失竊，因我們車子修完就
    放在門口。」、「（問：何時發現車子不見？）六月八日凌晨發現不見，有問拖
    吊中心，一直查不到才報案的。」〕（詳見同偵查卷第六三頁）等情屬實，並有
    車輛竊盜車牌失竊資料個別查詢報表─查詢車輛認可資料（參見同偵查卷第三六
    頁至第三七頁，記載小自客車ＢＣ－６６０７號，車主名稱：乙○○，廠牌ＦＯ
    ＲＤＬＨ，引擎號碼Ｌ0000000Ｘ號，顏色（車頂）：白，年份：１９９
    ０，排氣量：１９９８ＣＣ，報案人：戊○○，失竊時間：九十二年六月八日五
    時，失竊地點：臺北縣林口鄉○○村○○路三十二號，報案時間：九十二年六月
    八日十五時）在卷可稽。
  (二)嗣經警於九十二年六月二十六日晚上七時三十分許，在臺北縣八里鄉長坑村小坑
    三號所查獲打造引擎號碼為Ｌ0000000Ｘ號，懸掛被告所有車牌ＢＦ─３
    ９１５號之自用小客車乙節，此有為警查獲之前開自用小客車外觀與引擎號碼Ｌ
    0000000Ｘ號之照片共六張（參見同偵查卷第二七頁至第三二頁）、臺北
    縣警察局蘆洲分局便箋一張（參見同偵查卷第三三頁，拓印引擎號碼Ｌ0000
    000Ｘ號）、車籍作業系統─查詢認可資料（參見同偵查卷第三四頁至第三五
    頁，記載小自客車ＢＦ─３９１５號，車主丙○○，臺北縣八里鄉長坑村小坑三
    號，廠牌福特六和，顏色：白，引擎號碼Ｌ0000000Ｘ號，異動原因：過
    戶，異動日期：八十九年五月十九日，１９９０年份，汽缸容量：１９９８ＣＣ
    ）在卷可按。
  (三)該為警查獲打造引擎號碼為Ｌ0000000Ｘ號，懸掛車牌ＢＦ─３９１５號
    自用小客車實係證人戊○○報案失竊之原牌號ＢＣ－６６０７號、引擎號碼Ｌ0
    000000Ｘ號自用小客車，該查獲之自用小客車車身左前葉及右後輪等處有
    凹陷，車身內部為絨布椅，後行李箱鈑金、烤漆均與失竊前之情形相同，並經證
    人戊○○領回該查獲車輛乙節，業經證人戊○○於警訊中證稱：〔「（問：警方
    於九十二年六月二十六日，在臺北縣八里鄉長坑村小坑三號所查獲之ＢＦ─３９
    １５（原牌號ＢＣ－６６０７）號自小客車是否即是你報案失竊車輛？）除了車
    輛方向機鎖頭、車輛號牌、車身號碼、車輛鋁圈外，其餘才是我原報案失竊之車
    輛。」、「（問：該失竊車輛車體部分變更，你如何得知即是你失竊之車輛？）
    因該車失竊前車輛左前方、右後方（葉子板）有凹陷，並於失竊前有更換新壓縮
    機，所以我能辨識該車即是我失竊之車輛。」〕（詳見同偵查卷第二一頁至第二
    二頁）等語，嗣證人戊○○於本院審理時更結證稱：〔「（問：當初警方查扣本
    案車輛時，你是如何辨認出是你報失竊的車？）車子本身我們在修理，車子本身
    有擦撞且變速箱我們有剛換過，車子左前葉及右後輪原本就有凹陷，本來就不在
    修理範圍內，所以我們根據換過的變速箱及凹損情形才知道那是報失竊的車。」
    、「（問：這部車子在失竊前後有無不同之處？）輪胎及鋁圈有換過，車牌號碼
    及引擎號碼有被換過。」、「（問：你在警局說方向機鎖頭有被換掉？）是的，
    如此他們才能用他們的鑰匙發動引擎。」、「（問：ＢＦ─３９１５這台車你修
    理時，它的座椅是皮椅或絨布椅？）絨布椅。」、「（問：警方查到通知你去看
    車時，後行李廂的鈑金及烤漆有無重新塗裝？）沒有。」、「（問：該後行李廂
    是否如同你修理當時是一樣的，都沒有變動過？）是的。」〕（詳見本院九十三
    年三月十七日審判筆錄第八頁至第十頁）等情綦詳，核與證人乙○○於本院審理
    時所稱：〔「（問：車號ＢＣ─６６０７的白色福特自小客車是否是你的？）是
    的。」、「（問：你當時為何送修？）變速箱壞掉及更換輪胎。」、「（問：車
    子在失竊前車子有無重新烤漆過？）我是買二手車，前手有烤過，我開了一年，
    沒有重新烤漆。」、「（問：你車子的後保險桿有無擦刮痕？（提示偵卷第二十
    九頁照片並告以要旨）有的，如同照片所示有擦刮痕。」〕（詳見本院九十三年
    三月十七日審判筆錄第四頁至第六頁）等情節相符，復有被害人戊○○於九十二
    年六月二十六日出具之贓物認領保管單一紙（參見同偵查卷第二六頁，記載被害
    人戊○○於九十二年六月二十六日具領福特、引擎號碼：Ｌ0000000Ｘ號
    、白色、１９９０年份、１９９８ＣＣ、原車號ＢＣ－６６０７自小客車一輛）
    在卷可憑。
  (四)又被告自承伊車原為皮椅乙節，業經被告於本院審理中供稱：「．．．我的車子
    原來有皮椅，．．．」（詳見本院九十三年二月二十四日準備程序筆錄第三頁）
    等語明確，且被告並供承伊將車交由綽號「阿草」者修理底盤、後行李箱與全車
    鈑金烤漆，嗣綽號「阿草」者修理完成後所交付予伊之車輛比較新等情，業經被
    告於警訊中供承：「（問：你原本車輛損壞情形為何？為何修復需新台幣四萬七
    千元？）底盤損壞、後行李箱鈑金凹陷，我不知道。」（詳見同偵查卷第十五頁
    ）等語，嗣被告於偵查中又供承：〔「（問：車子何處壞了要修？）後車廂及底
    盤。還為我翻修引擎。」（詳見同卷第七一頁）、「（問：阿草修完後給你的是
    何車款？）一樣的車，比較新。」〕（詳見同偵查卷第六四頁）等語，其後被告
    於審判中陳稱：〔「（問：你當時車子毀損的狀況？）後行李廂被撞，底盤有受
    損，所以要重新換後行李廂。」、「我車子底盤有凹損要復平，我車子後行李廂
    整個凹進去。」、「（問：「阿草」交給你的車子後行李廂有無換過？）來的時
    候是新的，車子來時我也沒有仔細看，看起來沒有那麼新，我是看凹損的地方都
    弄好了，後保險桿交車時沒有刮損。」〕（詳見本院九十三年三月十七日審判筆
    錄第七頁、第十四頁）等情，自為明確。
  (五)又為警查獲時被告車輛價值三、四萬元，被告將車交由綽號「阿草」者修理，並
    未取得修車單據，依證人即汽車修理業者戊○○估算被告車輛之底盤、後行李箱
    修理費用不止四萬七千元等情，業據被告於警訊中供稱：〔「（問：該車現價值
    為何？）大約新台幣三、四萬元。」（詳見同偵查卷第十五頁），被告於偵查中
    供承「（問：修車有無修車單？）沒有。」（詳見同偵查卷第六四頁至第六五頁
    ）等情，並經證人戊○○於偵查中陳稱：「若花四萬七千（元），車子若烤漆，
    車子會是全新的，但只是新一點點，根本不可能，且以他車子是完全舊的，他說
    他車頭撞爛，車尾也撞壞，這種大撞的車四萬七千元不可能修得起來。」（詳見
    同偵查卷第六四頁），證人戊○○於本院審理中並結證稱：〔「（問：你從事何
    汽車修理工作？）傳統的汽車保養修理，沒有鈑金烤漆。」、「（問：依據你的
    專業，後行李廂要重新更換要花多少錢？）依受損情形不同，如買報廢品安裝，
    約要花四、五萬元。」〕（詳見本院九十三年三月十七日審判筆錄第十三頁至第
    十四頁）等情，綜上所述，被告既知其車市價僅值三、四萬元，其車僅有底盤、
    後行李箱部分嚴重凹陷毀損，嗣後綽號「阿草」者所交付懸掛車號ＢＦ─３９１
    ５號車牌之自用小客車，竟有其原車所無之左前葉及右後輪等處凹陷之瑕疵，所
    更新之後行李箱仍有刮痕，車身之烤漆較原車為新，且車身內部已由原車之皮椅
    改為絨布椅，被告應知綽號「阿草」者所交付之車輛並非其原來之車身，又被告
    並未按正常管道請綽號「阿草」者出具修車估價單，猶以高於原車時價之四萬七
    千元低價購買，足見被告應知其為警查獲之汽車係來路不明之贓物甚明。
  (六)至被告雖辯稱係丁○○介紹伊將車輛交由綽號「阿草」者修理，於車子修理完成
    後，他曾打電話告知伊準備四萬七千元，於綽號「阿草」者交車予伊時，交付該
    筆款項予綽號「阿草」者，嗣綽號「阿草」者於九十二年六月中旬交付車輛予伊
    時，伊當場交付四萬七千元予綽號「阿草」者，當時為伊從事從事鬆土工作之甲○○、陳春貴、李建河三人在場云云。然查：
    (1)證人丁○○於偵查中結證稱：〔「（問：九十二年五、六月間丙○○的車有壞
      否？）有，損壞很嚴重。整部車都變形了，因為他都爬山路，是石子路，我聽
      他說他的車子不知是往上或往下開時撞壞了，我五、六月間看到時，整個車都
      變形了。」、「（問：此車後來丙○○如何處理？）我介紹我朋友『阿久』幫
      他修理。我為其介紹認識阿久，阿久就在他們家後面的山上幫他估價，當時車
      子就在現場。阿久估價三萬七或四萬七千元，丙○○說好，車子就讓我朋友阿
      久立刻就拖回去了，說好我就下山了，所以我不知用什麼拖走的。之後發生車
      子不一樣的情形我就不知道是怎麼回事。」「（問：阿久說要如何修？）全部
      修到好三萬七或四萬七千元。若修太貴，丙○○也不會答應，因車子已經很久
      了。」、「（問：何時將車還給丙○○的？）何時修好我不知道，牽來的時候
      我也沒有看到。」、「（問：為何說明書上說是阿草修理？）我們有時叫他阿
      草，有時叫他阿久，是同一個人。」〕（詳見同偵查卷第九三頁至第九四頁）
      等情，顯見證人丁○○僅知悉被告委由綽號「阿草」者修車一事，至於其餘如
      何修車、交車之細節其並不知情甚明。
    (2)證人甲○○於偵查中證稱：〔「（問：今年六月間丙○○有無將車送修後，別
      人交車給他？你有無看到？）我沒有看到他送去修，但工作完時，在紅綠燈等
      他，有看他拿錢給人家，我問他，他說是修車子的錢，我不知道多少錢。」、
      「（問：他交錢後，對方有無交何給他？）沒有。」、「（問：對方長相？）
      不清楚。」〕（詳見同偵查卷第七三頁），嗣於審判中證稱：〔「（被告問：
      你有無看到我將錢交給「阿草」？）我有看到，但我不知道那是誰。」、「（
      問：你是否知道被告為何拿錢給人家？）不知道。」、「（問：向被告拿錢的
      人你是否認識？）不認識。」、「（問：你是否知道被告福特自小客車何時牽
      回來的？）我不知道何時。」、「（問：車子牽回來時你有無看到？）沒有。
      」〕（詳見本院九十三年三月十七日審判筆錄第十一頁至第十二頁）等語，是
      證人甲○○僅看見被告交付金錢予真實姓名年籍不詳之人，至於交錢之目的?
      何與被告何時取回車輛一事均不知情無疑。
    (3)證人陳春貴於偵查中證稱：〔「（問：今年六月間丙○○有無將車送修後，別
      人交車給他？你有無看到？）交車我不知道，我只知道他拿錢給人家，當時在
      我們工作處，我們在該處等人家來載我們，後來有一部綠色的車子過來，他拿
      錢給對方。我問他為什麼給人家錢，他說是修車的錢，我就沒有再問了。」、
      「（問：他交錢後，對方有無交何物給他？）我沒有看到。」、「（問：當時
      有無看到丙○○的白色小客車？）沒有，對方是開另一部車來，有二人，一人
      開車，一人下車來拿錢。」（詳見同偵查卷第七十四頁）等情，顯見證人陳春
      貴亦僅看見被告交付金錢予真實姓名年籍不詳之人，至於交錢之目的為何與被
      告何時取回車輛一事均不知情無疑。
    (4)證人李建河於偵查中證稱：〔「（問：今年六月間丙○○有無將車送修後，別
      人交車給他？你有無看到？）他車子壞掉有叫人家修理，因之前都是他載我們
      去工作，車子壞掉，就要叫別人載。修好後還車子之事我不清楚。我有看他拿
      車錢給人家，在工作完後要等人家載我們回去的時候，大約是六月份時。我?
      他為什麼拿那麼多錢給那個人，他說是修車子的錢，我不知道多少錢，但看到
      錢一疊。對方是開車來的，幾個人我不清楚，車子顏色沒有印象。」、「（問
      ：交錢當天，對方有無交車給丙○○？）我沒有看到交車。我只有看到丙○○
      拿錢給一個人，那個人拿錢後就開車走了，並沒有交車。」〕（詳見同偵查卷
      第七四頁至第七五頁）等情，足見證人李建河亦係僅看見被告交付金錢予真實
      姓名年籍不詳之人，至於交錢之目的為何與被告何時取回車輛一事均不知情甚
      明。
    綜上，證人丁○○、甲○○、陳春貴、李建河等人之證詞，均無法證明被告所稱
    其不知綽號「阿草」者所交付之車輛係贓車頂拼套裝云云乙節為真，是被告所辯
    顯係飾卸之詞，不足採信，其犯行堪以認定，應予依法論科。
三、核被告所為，係犯刑法第三百四十九條第二項之故買贓物罪。爰審酌被告有多次
    犯罪前科，現仍於假釋中，此有臺灣高等法院被告全國前案紀錄表存卷可按，仍
    不思省悟，又再度犯案，及其犯罪之動機、目的、手段、所生危害、犯後態度等
    一切情狀，量處如主文所示之刑，並諭知易科罰金之折算標準，以資懲儆。
據上論斷，應依刑事訴訟法第二百九十九條第一項前段，刑法第三百四十九條第二項
、第四十一條第一項，罰金罰鍰提高標準條例第一條前段、第二條，判決如主文。
本案經檢察官王巧玲到庭執行職務
中      華      民      國      九十三      年      三    月    三十一  日
                                        臺灣士林地方法院刑事第三庭
                                            審判長法  官  雷  雯  華
                                                  法  官  王  俊  雄
                                                  法  官  李  育  仁
右正本證明與原本無異。
如不服本判決，應於判決送達後十日內，向本院提出上訴狀。
                                                  書記官  陳  玉  瓊
中      華      民      國      九十三年      三    月    三十一  日
附錄本判決論罪科刑依據之法條：
中華民國刑法第三百四十九條第二項：
  搬運、寄藏、故買贓物或為牙保者，處五年以下有期徒刑、拘役或科或併科一千元
  以下罰金。
